

## Curriculum vitae

# Informations personnell...

- ▲ Matthieu Kodjo Senou
- senoumatthieu96@gmail.com
- in in/kodjo-matthieu-senou/
- Matthieu96Code
- & Portfolio
- **\** 00228 93 08 55 55
- 🎓 Bè-Kpota / Lomé / Togo

Réf: SENOU Marie / +228 91588238

# Compétences

#### **Full-Stack Developer**

HTML	React	MongoDB
CSS	Redux	Jest
JavaScript	Laravel	Rspec
php	Wordpress	GitHub
Ruby	Bootstrap	Figma
Ruby on rails	Node.js	Photoshop
PostgreSQL	Express	NextJs
Mysql	Tailwind	Vite

## Langue

Français Anglais



### Qualités

- Leader
- Esprit d'équipe
- Curieux et créatif
- Organisé et dynamique
- Excellente communication
- Sens du contact

## Centres d'intérêt

■ Music, Sport

#### Profil

Développeur web Full Stack et passionné par l'open source, je suis fervent défenseur du code bien structuré et du design ergonomique. J'ai une solide expérience antérieure en tant que technicien en génie civil. Je maîtrise plusieurs langages de programmation et je suis particulièrement à l'aise avec l'utilisation des Framework, ainsi qu'avec un large éventail de technologies. Prêt à monter en compétences

## Expérience professionnelle

MENSA PHILOSOPHICAL CIRCLE, A distance

Développeur Front-End (Volontaire), Novembre 2023 – Décembre 2023

- Je participe activement aux réunions de planification Agile pour collaborer avec l'équipe de conception, pour assurer une expérience utilisateur optimale et garantir la livraison de projets dans les délais.
- Je développe des sites web interactifs pour tout écran suivant les cahiers de charge, en utilisant le Framework React, et en Intégrant les fonctionnalités fournie par l'équipe chargé du back-end.

#### MICROVERSE, A distance

Mentor (Volontaire), Février 2023 – Septembre 2023

 J'ai encadré et guidé deux développeurs juniors, en effectuant des revues approfondies et des restructurations de code, et j'ai fourni des conseils et des stratégies pertinents, ce qui a entraîné une augmentation notable de leur compétence technique

SOCIETE INTER CONTINENTAL HOLDING GROUP, *Lome, Togo* **Technicien Génie Civil**, Novembre 2019 – Juillet 2022

- En coordination avec les architectes, les ingénieurs, les entrepreneurs et les maîtres d'ouvrage, j'ai supervisé des projets de construction en suivant les normes, tout en rédigeant des rapports techniques et en participant à l'élaboration de plans de construction.
- J'ai participé aux réunions préparatoire et visite de site de projet dans le cadre de projets de marché public et élaborer des dossiers de soumissions d'offre suivant les appels d'offre.

### **Formation**

MICROVERSE, Janvier 2023 – Septembre 2023

#### Formation de développement web Full Stack en ligne, temps plein

- Plus de 1600 heures consacrées à maîtriser les algorithmes, les structures de données et le développement full-stack tout en développant simultanément des projets avec Ruby, Ruby on Rails, JavaScript, React et Redux.
- Acquis des compétences axé sur la collaboration en utilisant GitHub, la méthodologie gitflow, standard de l'industrie avec des réunions quotidiennes pour communiquer et collaborer avec des développeurs de tout horizon.

FORMATEC, Septembre 2014-Juillet 2016

#### Brevet de Technicien Supérieur en Génie Civil

• Cours pertinents : Structure métallique et en bois, Mécanique statique, Ponts et chaussées, Géotechnique, Assainissement en eau, Gestion en construction et Génie de l'environnement, Conception assisté par ordinateur.

rapidement et efficacement.